臺灣板橋地方法院刑事判決　　　　　　　 94年度訴字第234號
公　訴　人　臺灣板橋地方法院檢察署檢察官
被　　　告　乙○○
指定辯護人　本院公設辯護人甲○○
上列被告因強盜案件，經檢察官提起公訴（94年度偵字第891 號
），本院判決如下：
    主  文
乙○○意圖為自己不法之所有，攜帶兇器，以強暴致使不能抗拒
，而取他人之物，處有期徒刑捌年。
    事  實
一、乙○○前因竊盜案件，經本院以93年度簡字第4772號判處拘
    役30日確定（不構成累犯）。詎仍不知悔改，因積欠朋友款
    項未能償還，乃於94年1 月2 日凌晨2 時40分許，進入位於
    台北縣中和市○○路141 號之「全家便利超商」內，向店員
    丙○○商借新台幣（下同）300 元，遭丙○○拒絕後，竟萌
    生意圖為自己不法所有之犯意，返回其台北縣中和市○○路
    428 巷6 弄4 號2 樓家中，攜帶其家中所有，在客觀上足以
    傷人生命、身體之菜刀1 把藏放於其所穿著之POLO外套口袋
    內，再於POLO外套外加著黑色外套1 件，隨後於同日凌晨3
    時30分許（起訴書誤載為3 時20分許），再進入前開「全家
    便利超商」內，隨即繞進櫃檯內，喝罵丙○○將錢交出，因
    見丙○○向後退卻，乙○○旋自其黑色外套內從胸口部位取
    出上開菜刀1 把，並以左手抓住丙○○之後衣領，右手持菜
    刀於丙○○頭部附近揮動，以此強暴方式致使丙○○不能抗
    拒，而開啟收銀機，任令乙○○強取收銀機內之現金9,510
    元（含紙鈔及硬幣）；乙○○得手後旋即逃逸，嗣於94年1
    月3 日21時50分許，為警在其前開住處查獲，並扣得乙○○
    作案用之菜刀1 把（非乙○○所有），及作案當時所穿著之
    POLO外套、黑色外套、運動長褲各1 件及球鞋1 雙。
二、案經丙○○訴由台北縣政府警察局中和分局報請臺灣板橋地
    方法院檢察署檢察官偵查起訴。
    理  由
一、訊據被告乙○○就前開犯罪事實全部坦白承認，核與證人即
    被害人丙○○於警詢及本院審理時證稱：其本人是前開全家
    便利超商之店員，於94年1 月1 日晚間11時起至隔日早上7
    時止擔任收銀員之工作，而於94年1 月2 日凌晨2 時40分許
    ，被告乙○○進入店內向其本人借300 元，遭其本人拒絕後
    ，約在同日凌晨3 時20分許（應為「3 時30分許」），被告
    又進入店內，當時其本人在櫃檯後的水槽洗東西，嗣被告隨
    即進入櫃檯，從外套內拿出一把菜刀，並把其本人抓住，拿
    菜刀脅迫其本人，使其本人心生畏懼而打開收銀機讓被告搶
    走其內的現金，後經清點數額為9,510 元，伊指認被告即為
    強盜其財物之人，扣案菜刀1 把即為被告作案時所持用之菜
    刀無誤等語相符（見偵查卷第11至15頁、本院卷第52、53頁
    ）；且經本院當庭勘驗前開全家便利超商於案發當時（即94
    年1 月2 日凌晨3 時30分許）店內之監視錄影帶，勘驗結果
    為：「錄影帶畫面左上方為店內、右上方為櫃台、左下方為
    大門、右下方為辦公室。94年1 月2 日凌晨3 時30分12至18
    秒，被告在店門外徘徊，同分19秒，被告進入店內，同分31
    秒被告進入櫃台，拿出壹把菜刀；罵三字經、喝令店員將錢
    拿出來，並再次喝罵三字經又抓住店員脖子，並揮動菜刀作
    勢攻擊店員，店員當場發出哀叫聲，強迫店員打開收銀機後
    退後，於同分50秒自行強取收銀機內之紙鈔及硬幣，於同分
    56秒離開店內。」（見本院卷第51、52頁），核與前揭被告
    自白及證人丙○○之證言均相符合；此外，復有上開超商監
    視器錄影帶翻拍照片5 幀、被告作案所持菜刀及所著衣物之
    照片5 幀附卷可稽，並有POLO外套、黑色外套、運動長褲各
    1 件、球鞋1 雙及菜刀1 把等物扣案可資佐證。是被告之自
    白顯與事實相符，本件事證明確，被告犯行堪予認定。
二、按扣案菜刀1 把，在客觀上足對人之生命、身體、安全構成
    威脅，具有危險性，顯然為兇器；被告在夜間攜帶上開兇器
    菜刀1 把強盜超商財物，核其所為係犯刑法第330 條第1 項
    之加重強盜罪。爰審酌被告正值青年，不思努力工作以維生
    計，竟僅因一時經濟困難，而於深夜時分攜帶兇器行搶超商
    ，嚴重危害社會治安，所生危害非輕；且被告行搶時態度兇
    惡，持菜刀於被害人頭部附近揮動，極易因不慎傷及被害人
    之要害部位，其犯罪手段十分惡劣，本應嚴懲；惟審酌被告
    所搶得現金不過9,510 元，犯罪所得非鉅；且犯罪後亦知坦
    承犯行，態度尚稱良好，已有悔意，暨其因積欠朋友款項，
    未能償還致罹本案之之犯罪動機、攜帶兇器菜刀犯案之犯罪
    手段及強盜款項等一切情狀，量處如主文所示之刑，以資懲
    儆。至扣案之菜刀一把係被告自家中攜出，並非違禁物，亦
    非被告所有之物等情，業據被告陳明在卷；而POLO外套、黑
    色外套、運動長褲各1 件及球鞋1 雙經審酌與本案犯罪並無
    直接關聯，並無沒收之必要，爰均不宣告沒收，併此敘明。
據上論斷，應依刑事訴訟法第299 條第1 項前段，刑法第330 條
第1 項，判決如主文。
本案經檢察官陳孟黎到庭執行職務。
中　　華　　民　　國　　94　　年　　4 　　月　　14　　日
                  刑事第五庭    審判長法  官
                                　　　法　官
                                　　　法　官
右正本證明與原本無異
如不服本判決應於送達後十日內向本院提出上訴狀
                                      書記官  呂苗澂
中　　華　　民　　國　　94　　年　　4 　　月　　14　　日
附錄本案論罪科刑法條全文：
中華民國刑法第330條
犯強盜罪而有第321 條第1 項各款情形之一者，處七年以上有期
徒刑。
